【裁判字號】    91,易,22
【裁判日期】    920124
【裁判案由】    違反毒品危害防制條例
【裁判全文】
臺灣新竹地方法院刑事判決                            九十一年度易字第二二號
    公  訴  人  臺灣新竹地方法院檢察署檢察官
    被      告  甲○○
右列被告因違反毒品危害防制條例案件，經檢察官提起公訴（九十年度毒偵字第一二
七九號），本院判決如左：
    主  文
甲○○持有第二級毒品，累犯，處拘役伍拾伍日，如易科罰金，以參佰元折算壹日。
扣案之第二級毒品安非他命貳包（毛重各為零點貳公克）均沒收銷燬之。
    事  實
一、甲○○曾於民國八十五年間，因違反麻醉藥品管理條例案件，經臺灣高雄地方法
    院以八十五年易字第三二四一號判決判處有期徒刑三月確定，於八十五年八月十
    三日易科罰金執行完畢。甲○○仍不知悔改，明知第二級毒品安非他命係違禁物
    ，不得持有，仍於九十年三月六日晚間十時許前之某時，在不詳地點，取得第二
    級毒品安非他命二包（毛重各為０‧二公克）後，無故持有之，嗣於九十年三月
    六日晚間十時許，在其當時位於新竹市○○路一七三巷十三弄七號五樓房間內，
    為警持搜索票查獲，並扣得上述第二級毒品安非他命二包。
二、案經新竹市警察局第一分局移送臺灣新竹地方法院檢察署檢察官偵查起訴。
    理  由
一、訊據被告甲○○矢口否認有何持有第二級毒品安非他命之犯行，辯稱：扣案之第
    二級毒品安非他命並非其所有，是有一名綽號「阿龍」，姓名、年籍均不詳之友
    人，從高雄來新竹拜訪，將扣案之安非他命置於其房間，然其不知道房間內留有
    毒品云云。經查，警方於九十年三月六日晚間十時許，在被告位於新竹市○○路
    一七三巷十三弄七號五樓租屋處個人使用之房間內，持搜索票搜得安非他命二包
    （毛重各為０‧二公克）之事實，業據被告自承在卷，且有搜索扣押證明筆錄及
    安非他命二包可資佐證，而扣案安非他命二包經送鑑驗，確檢出第二級毒品甲基
    安非他命成分，有內政部警政署刑事警察局九十一年二月六日刑鑑字第一二七０
    一號鑑驗通知書附卷可參，足認該二包安非他命確實在被告占有管領中，顯係為
    被告所持有。被告雖辯稱不知「阿龍」將上開毒品置於其房間內云云，然被告卻
    無法提供「阿龍」之真實姓名及年籍資料，且被告既不知「阿龍」在其房間內放
    置毒品，何以知悉扣案之毒品是「阿龍」所留下的，所述實有矛盾存在，又縱使
    扣案之毒品為他人所有，亦不影響被告持有毒品之事實，是被告空言否認，實不
    足採。綜上所述，本件事證已臻明確，被告犯行洵堪認定，應依法論科。
二、核被告甲○○所為，係犯毒品危害防制條例第十一條第二項之持有第二級毒品罪
    。被告有如事實欄所載之前案，此有臺灣高等法院被告全國前案紀錄表附卷可憑
    ，其於受有期徒刑執行完畢後，五年內再犯本件有期徒刑以上刑之罪，為累犯，
    應依法加重其刑。至公訴人認被告另持有安非他命一包（毛重０‧二公克），惟
    經本院送驗結果，並未檢出第二級毒品甲基安非他命成分，亦未檢出其他毒品成
    分，有上述內政部警政署刑事警察局鑑驗通知書在卷可查，即無法認定該包白粉
    為第二級毒品安非他命，附此敘明。爰審酌毒品戕害吸食者之身心，被告無視法
    律之禁止而持有之，誠屬可責，且被告素行不佳，犯後猶矯飾其詞，態度非佳，
    然念及其持有本件安非他命數量尚微等一切情狀，量處如主文所示之刑，並諭知
    易科罰金之折算標準，以資懲儆。扣案之第二級毒品安非他命二包（毛重各為０
    ‧二公克）係屬違禁物，不問屬於犯人與否，均應依毒品危害防制條例第十八條
    第一項前段規定沒收銷燬之。
三、依刑事訴訟法第二百九十九條第一項前段，毒品危害防制條例第十一條第二項、
    第十八條第一項前段，刑法第十一條前段、第四十七條、第四十一條第一項前段
    ，罰金罰鍰提高標準條例第二條，判決如主文。
本案經檢察官邱朝智到庭執行職務。
中      華      民      國    九十二    年      一     月    二十四     日
                                    臺灣新竹地方法院刑事第二庭
                                        法  官  雷  雅  雯
右正本證明與原本無異。
如不服本判決，應於判決送達後十日內向本院提出上訴狀（應附繕本），上訴於臺灣
高等法院。
                                        書記官  汪  淑  菁
中      華      民      國    九十二    年      一     月    二十四     日
附錄本案論罪科刑實體法條全文：
毒品危害防制條例第十一條第二項
持有第二級毒品者，處二年以下有期徒刑、拘役或新臺幣三萬元以下罰金。


司法院資訊處製作；財團法人民間司法改革基金會備份。
